【裁判字號】    97,訴,1133
【裁判日期】    970430
【裁判案由】    違反毒品危害防制條例
【裁判全文】
臺灣彰化地方法院刑事判決              97年度訴字第1133號
公  訴  人  臺灣彰化地方法院檢察署檢察官
被      告  甲○○原名蕭永奇.
上列被告因違反毒品危害防制條例案件，經檢察官提起公訴（97
年度毒偵字第1077號），本院以簡式審判程序判決如下：
    主    文
甲○○施用第一級毒品，累犯，處有期徒刑捌月，扣案之第一級
毒品海洛因壹包（淨重零點肆公克）沒收銷燬，扣案之注射針筒
貳支均沒收。
    事    實
一、甲○○前因連續施用第二級毒品案件，經本院於民國（下同
    ）95年3 月27日，以95年度易字第36號判決判處有期徒刑4
    月，得易科罰金確定，並於95年8 月14日易科罰金執行完畢
    。又因施用毒品案件，經本院以93年度毒聲字第1039號裁定
    送觀察、勒戒後，認無繼續施用毒品之傾向，於94年3 月23
    日執行完畢釋放，並由臺灣彰化地方法院檢察署檢察官以93
    年度毒偵字第4006號為不起訴處分確定。詎仍不知悛悔，另
    基於施用第一級毒品海洛因之犯意，於觀察、勒戒執行完畢
    釋放後5 年內之97年3 月3 日下午3 時許，在其位於彰化縣
    社頭鄉○○村○○路○段147巷30號之住所，以將海洛因摻水
    置入針筒內注射血管之方式，施用第一級毒品海洛因1 次。
    嗣於97年3 月4 日上午11時30分許，為警在位於彰化縣社頭
    鄉○○路與中山路路口查獲，扣得海洛因1 包（淨重0.4 公
    克）及注射針筒2 支，並經警採集其尿液送驗後，結果呈海
    洛因代謝物嗎啡陽性反應，始悉上情。
二、案經彰化縣警察局田中分局報請臺灣彰化地方法院檢察署檢
    察官偵查起訴。
    理    由
一、除被告所犯為死刑、無期徒刑、最輕本刑為3 年以上有期徒
    刑之罪或高等法院管轄第一審案件者外，於前條第1 項程序
    進行中，被告先就被訴事實為有罪之陳述時，審判長得告知
    被告簡式審判程序之旨，並聽取當事人、代理人、辯護人及
    輔佐人之意見後，裁定進行簡式審判程序，刑事訴訟法第27
    3 條之1 第1 項、第284 條之1 分別定有明文。本件被告甲
    ○○所涉係死刑、無期徒刑、最輕本刑為3 年以上有期徒刑
    之罪或高等法院管轄第一審案件以外之罪，並於本院行準備
    程序時就被訴事實為有罪之陳述，本院合議庭依前揭規定，
    經評議結果，裁定改由受命法官獨任行簡式審判程序，合先
    敘明。
二、上開事實，業據被告甲○○於警詢、偵訊、本院準備程序及
    審理時坦承不諱（見彰化縣警察局田中分局田警分偵字第09
    700003642 號卷第1-3 頁，臺灣彰化地方法院檢察署97年度
    毒偵字第1077號卷第7 頁，本院97年度訴字第1133號卷第13
    、19、20頁），且查：
（一）被告尿液經以氣相層析質譜儀（即ＧＣ／ＭＳ）方法檢驗
      結果，確呈第一級毒品海洛因於人體代謝後之嗎啡陽性反
      應，有詮昕科技股份有限公司97年3 月18日第00000000號
      濫用藥物尿液檢驗報告、彰化縣警察局田中分局委託檢驗
      尿液代號與真實姓名對照認證單各1 紙附卷足證（見彰化
      縣警察局田中分局田警分偵字第09700003642 號卷第11-1
      頁，臺灣彰化地方法院檢察署97年度毒偵字第1077號卷第
      11頁），並有照片1 張在卷可憑（見臺灣彰化地方法院檢
      察署97年度毒偵字第1077號卷第5 頁），及注射針筒2 支
      、海洛因1 包（淨重0.4 公克）扣案可佐（見臺灣彰化地
      方法院檢察署97年度毒偵字第1077號卷第3 、4 頁），是
      認被告自白核與事實相符。
（二）依鑑識實務，按海洛因施用入人體後水解還原成嗎啡，再
      循嗎啡之代謝方式排出體外，且吸食或施打煙毒者，經人
      體代謝作用於8 小時內，即有30％之量排出，24小時之後
      ，續有約剩餘量之90％再排出，72小時之後仍有剩餘微量
      排出，吸食或施打者個人體質不同，其排出時間亦會有差
      異。是依上開說明，佐以被告前揭尿液檢驗報告，被告自
      白於前揭時間施用第一級毒品海洛因1 次等語，足認被告
      自白核與事實相符，堪可採為論罪科刑之依據。
（三）本件被告前因施用毒品案件，經本院以93年度毒聲字第10
      39號裁定送觀察、勒戒後，認無繼續施用毒品之傾向，於
      94年3 月23日執行完畢釋放，並由臺灣彰化地方法院檢察
      署檢察官以93年度毒偵字第4006號為不起訴處分確定，有
      臺灣高等法院被告前案紀錄表及臺灣彰化地方法院檢察署
      刑案資料查註紀錄表各1 份在卷可按，本件被告於觀察、
      勒戒執行完畢後5 年內之97年3 月間施用第一級毒品1 次
      之犯行，與毒品危害防制條例第23條第2 項之規定相符。
      本件事證明確，應依法追訴、審理。
三、核被告甲○○所為，係犯毒品危害防制條例第10條第1 項之
    施用第一級毒品罪。其施用第一級毒品而持有之低度行為，
    為施用之高度行為所吸收，不另論罪。又被告前因連續施用
    第二級毒品案件，經本院於95年3 月27日，以95年度易字第
    36號判決判處有期徒刑4 月，得易科罰金確定，並於95 年8
    月14日易科罰金執行完畢，此有臺灣高等法院被告前案紀錄
    表及臺灣彰化地方法院檢察署刑案資料查註紀錄表各1 份在
    卷可憑，其於受有期徒刑執行完畢後，5 年以內故意再犯本
    件有期徒刑以上之罪，為累犯，應依刑法第47條第1 項規定
    ，加重其刑。爰審酌被告之素行、犯罪之動機、目的、施用
    毒品海洛因係戕害自身健康、手段、所生危害及其犯罪後之
    態度等一切情狀，量處如主文所示之刑。另本件被告犯罪時
    間係在96年4 月24日以後，並不符合中華民國96年罪犯減刑
    條例所定之減刑要件，尚無依該條例規定予以減刑之餘地。
    至扣案之海洛因1 包（淨重0.4 公克）係被告供本案施用海
    洛因犯行所用之物，據被告於本院審理中陳述明確（見本院
    97年度訴字第1133號卷第20頁），為違禁物，應不問屬於犯
    人與否，依毒品危害防制條例第18條第1 項前段規定，沒收
    銷燬；而扣案之注射針筒2 支，均係被告所有，供其為本件
    施用第一級毒品海洛因犯行所用之物，業據被告於本院審理
    中供明在卷（見本院97年度訴字第1133號卷第20頁），依刑
    法第38條第1 項第2 款之規定，均併予宣告沒收。
據上論斷，應依刑事訴訟法第273 條之1第1項、第299條第1項前
段，毒品危害防制條例第10條第1 項、第18條第1 項前段，刑法
第11條、第47條第1 項、第38條第1 項第2 款，判決如主文。
本案經檢察官莊佳瑋到庭執行職務。
中    華    民    國    97    年    4     月    30    日
                        刑事第三庭    法  官  林秉暉
上正本證明與原本無異。
如不服本判決，應於判決送達後10日內，向本院提出上訴書狀，
上訴書狀應「敘述具體上訴理由」，並按他造當事人之人數附繕
本。「切勿逕送上級法院」。
中    華    民    國    97    年    4     月    30    日
                                      書記官  梁高賓
附錄論罪科刑法條：
毒品危害防制條例第10條第1項
施用第一級毒品者，處6月以上5年以下有期徒刑。


司法院資訊處製作；財團法人民間司法改革基金會備份。
